【裁判字號】    92,抗,3033
【裁判日期】    920915
【裁判案由】    發還擔保金
【裁判全文】
臺灣高等法院民事裁定  九十二年度抗字第三○三三號
    抗  告  人    甲○○
右抗告人因與相對人乙○○間發還擔保金事件，對於中華民國九十二年六月二十四日
台灣板橋地方法院九十二年度聲字第五一一號所為裁定提起抗告，本院裁定如左：
      主    文
原裁定廢棄。
抗告人提存於台灣板橋地方法院九十一年度存字第一九四三號擔保金新台幣參佰萬元
（即面額新台幣壹佰萬元號碼Ｃ○○○四一三、面額新台幣壹佰萬元號碼Ｃ○○○四
一四、與面額壹佰萬元號碼Ｃ○○○四一五號之板信商業銀行可轉讓定期存單三張）
，准予發還。
聲請及抗告程序費用由相對人負擔。
      理    由
一、抗告人於原法院以：抗告人與相對人間因請求給付買賣價金事件，抗告人前依原
    法院八十六年度重訴字第二五一號民事判決，為擔保假執行，曾提供板信商業銀
    行可轉讓定期存單共新台幣三百萬元為擔保，經變換提存物後，並以同法院九十
    一年度存字第一九四三號提存事件提存在案。茲因該訴訟事件業經終結，抗告人
    於民國（下同）九十二年三月十三日以板橋埔墘郵局第七四號存證信函催告相對
    人於函到二十日期間內行使權利，然相對人逾期未行使權利，爰依法聲請返還擔
    保金，並提出原法院八十六年度重訴字第二五一號判決、本院八十七年度重上字
    第六七號判決、八十九年度重上更(一)字第九五號判決及最高法院八十九年台上字
    第一四四九號判決、九十一年度台上字第一六七八號判決及提存書、存證信函、
    回執為證。原法院以本件抗告人未撤回原法院八十六年度執字第一四七三一號假
    執行事件，訴訟並未終結，而駁回抗告人之聲請。
二、抗告意旨略以：本件本案訴訟判決已確定，訴訟業已終結，抗告人業已踐行前開
    定期催告之程序，依民事訴訟法第一百零六條準用同法第一百零四條第一項第三
    款之規定，即得請求返還提存物。至於原法院八十六年度執字第一四七三一號假
    執行程序，抗告人於提供擔保實施假執行後，執行程序則已因相對人提供反擔保
    免為假執行而撤銷，相對人並無繼續受損害之可能，自無撤回執行程序之必要，
    且假執行與假扣押性質不同不能為相同之認定云云，求予廢棄原裁定。
三、按訴訟終結後，供擔保人證明已定二十日以上之期間，催告受擔保利益人行使權
    利而未行使者，法院應依供擔保人之聲請，以裁定命返還其提存物。民事訴訟法
    第一百零四條第一項第三款定有明文。前開規定，於其他依法令供訴訟上之擔保
    者準用之，並為同法第一百零六條所明定。且按民事訴訟因宣告假執行而提供
    之擔保金，係備作賠償受擔保利益者，將來本案勝訴確定，而因假執行不當所定
    受之損害之用，故民事訴訟法第一百零四條第一項第二款所謂「訴訟終結」，自
    係指本案之訴訟而言（參最高法院六十九年度台抗字第二七九號裁定）。經查，
    原法院八十六年度重訴字第二五一號民事判決命相對人給付及准抗告人假執行部
    分，業經本院八十九年度重上更(一)字第九五號判決及最高法院九十一年度台上字
    第一六七八號判決廢棄裁判，並駁回抗告人之訴及假執行之聲請確定，有該判決
    附於原法院卷可稽，本案訴訟即已終結。抗告人嗣後於九十二年三月十三日定二
    十日以上之期間催告受擔保利益人（即相對人）行使權利而相對人未行使，有掛
    號回執原法院民事紀錄科查詢表及簡覆表附卷可稽。則其依民事訴訴法第一百零
    四條第一項第三款規定聲請返還本件擔保金，為有理由。且本件假執行宣告既經
    廢棄，執行名義即不存在，相對人亦已提供反擔保免為假執行，縱未撤回假執行
    ，抗告人並無再聲請假執行之可能，相對人有無受損害亦無不明確之情事。抗告
    意旨執前詞旨摘原裁定不當，聲明廢棄，為有理由，自應由本院予以廢棄改判，
    如主文第二項所示。
四、本件抗告有理由，爰裁定如主文。
中      華      民      國    九十二    年      九      月     十五     日
                                    臺灣高等法院民事第十七庭
                                        審判長法  官  鄭  雅  萍
                                              法  官  許  文  章
                                              法  官  游  婷  麟
正本係照原本作成。
如不服本裁定應於送達後十日內向本院提出抗告狀，並繳納抗告費新臺幣一千元。
中      華      民      國    九十二    年      九      月     十五     日
                                              書記官  林  初  枝


司法院資訊處製作；財團法人民間司法改革基金會備份。
